Images du répertoire du notaire Antoine II Belot pour l'étude II
Archives nationales de France
Images du répertoire du notaire Antoine II Belot pour l'étude II
13 mai 1710 - 10 février 1725
MC/RE/II/2
Etude II; Belot, Antoine II
Un registre. répertoire de 237 feuillets, hauteur 38,5 x largeur 25 cm. Ce répertoire fait partie d'un registre de 525 feuillets qui est dans un état moyen.
Archives nationales de France
Minutes et répertoires: la loi 2008-696 du 15 juillet 2008 relative aux archives a fixé à 75 ans à compter de la date de l'acte, ou à 25 ans à compter de la date du décès de l'intéressé si ce délai est plus bref, le délai de communication des minutes et répertoires des notaires; ce délai est porté à 100 ans à compter de la date de l'acte si le document se rapporte à un mineur (code du Patrimoine, articles L213-2, 4e d et 5e).
Autres documents de l'étude (dossiers de clients, comptabilité...): s'agissant d'archives privées, ces documents sont communicables selon les modalités fixées par le déposant ou le donateur.
Certains documents ne sont pas accessibles sous leur forme originale en raison de leur mauvais état de conservation.
Répertoire entré aux Archives nationales en 1943.
Répertoire de 237 feuillets, hauteur 38,5 x largeur 25 cm. Ce répertoire fait partie d'un registre de 525 feuillets qui est dans un état moyen.
Registre folioté en 2003 (foliotation non visible à l'écran).
Images des répertoires de l'étude II
Archives de l'étude II
répertoire d'officier public ministériel
- Répertoire chronologique pour la période du 13 mai 1710 au 10 février 1725, 13 mai 1710 - 10 février 1725; MC/RE/II/2
  Ce registre contient aussi le répertoire des notaires Louis Moufle pour la période du 8 septembre 1697 au 7 février 1710 et Louis Tranchard pour la période du 4 juin 1710 au 6 septembre 1721.
  Ce répertoire contient:
  1° des feuillets 148 à 35, la liste chronologique des actes et présente pour chaque année et chaque mois, lisiblement mentionnés, sur 3 colonnes non encadrées, la date, la nature de l'acte, et le nom des parties
  2° des feuillets 361 à 384, la liste chronologique des rentes et présente sur 2 colonnes non encadrées la date de l'acte et le nom des parties. Il existe une foliotation ancienne de "premier" à "deux cent quarante quatre et dernier verso et recto".
  répertoire
  - Liste chronologique des actes pour la période du 13 mai au 30 décembre 1710, 13 mai - 30 décembre 1710; 148 r°-154 r°; 6 feuillets et 1 page, tous largement déchirés sur la tranche. Ce registre est précédé d'une page et 5 feuillets blancs dont le premier est paraphé.
  - Liste chronologique des actes pour la période du 2 janvier au 31 décembre 1711, 2 janvier - 31 décembre 1711; 154 v°-171 v°; 1 page, 16 feuillets et 1 page. La page et les feuillets 155 et 156 sont largement déchirés sur la tranche. Le feuillet 163 et le recto du feuillet 171 sont blancs et barrés.
  - Liste chronologique des actes pour la période du 3 janvier au 31 décembre 1712, 3 janvier - 31 décembre 1712; 172 r°-180 r°; 8 feuillets et 1 page.
  - Liste chronologique des actes pour la période du 5 janvier au 31 décembre 1713, 5 janvier - 31 décembre 1713; 180 v°-187 v°; 1 page et 7 feuillets.
  - Liste chronologique des actes pour la période du 2 janvier au 31 décembre 1714, 2 janvier - 31 décembre 1714; 188 r°-208 v°; 21 feuillets.
  - Liste chronologique des actes pour la période du 2 janvier au 30 décembre 1715, 2 janvier - 30 décembre 1715; 209 r°-222 r°; 13 feuillets et 1 page.
    Le début du mois de juin 1715 (du 1er au 16, feuillet 212) est placé entre les 17 et 18 mars 1715.
  - Liste chronologique des actes pour la période du 3 janvier au 31 décembre 1716, 3 janvier - 31 décembre 1716; 222 v°-233 v°; 1 page et 11 feuillets.
  - Liste chronologique des actes pour la période du 2 janvier au 31 décembre 1717, 2 janvier - 31 décembre 1717; 234 r°-245 r°; 11 feuillets et 1 page.
  - Liste chronologique des actes pour la période du 7 janvier au 30 décembre 1718, 7 janvier - 30 décembre 1718; 245 v°-260 r°; 1 page, 14 feuillets et 1 page.
  - Liste chronologique des actes pour la période du 2 janvier au 31 décembre 1719, 2 janvier - 31 décembre 1719; 260 r°-293 v°; 33 feuillets.
    Attention, aux feuillets 288 v° à 290 r°, puis 291 v° à 293 v°, c'est à dire à la suite des mois de novembre et décembre se trouvent des listes de remboursements de rentes pour les dits mois.
  - Liste chronologique des actes pour la période du 2 janvier au 30 décembre 1720, 2 janvier - 30 décembre 1720; 294 r°-324 r°; 30 feuillets et 1 page. Le recto du feuillet 309 est blanc et barré.
    Attention, à la fin des mois de janvier à mai, se trouvent des quittances de remboursement.
  - Liste chronologique des actes pour la période du 6 janvier au 31 décembre 1721, 6 janvier - 31 décembre 1721; 324 r°-338 v°; 15 feuillets.
  - Liste chronologique des actes pour la période du 11 janvier au 27 décembre 1722, 11 janvier - 27 décembre 1722; 338 v°-350 r°; 1 page, 11 feuillets et 1 page.
  - Liste chronologique des actes pour la période du 7 janvier au 31 décembre 1723, 7 janvier - 31 décembre 1723; 350 v°-355 v°; 1 page et 5 feuillets. Le feuillet 355 est déchiré en haut.
  - Liste chronologique des actes pour la période du 2 janvier au 27 mai 1724, 2 janvier - 27 mai 1724; 356 r°-357 v°; 2 feuillets. Les feuillets 356 et 357 sont déchirés en haut. Les feuillets 358 et 359 sont blancs et barrés.
  - Liste chronologique des constitutions de rentes pour la période du 6 février 1711 au 10 février 1725, 6 février 1711 - 10 février 1725; 360 r°-384 v°; 25 feuillets
    - Liste de constitutions intitulée "Etat des contracts de rentes sur la ville, sur les tailles, et autres revenus du roy, tant perpétuelles que viagères, et sur la compagnie des Indes de la pratique de Me Antoine Belot fils" pour la période du 3 juin au 13 décembre 1710, 3 juin - 13 décembre 1710; 360 r°-360 v°; 1 feuillet
    - Liste de constitutions intitulée "Etat des contracts de rentes sur la ville, sur les tailles, et autres revenus du roy, tant perpétuelles que viagères, et sur la compagnie des Indes de la pratique de Me Antoine Belot fils" pour la période du 6 février au 15 décembre 1711, 6 février - 15 décembre 1711; 360 v°-363 r°; 1 page, 2 feuillets et 1 page.
    - Liste de constitutions intitulée "Etat des contracts de rentes sur la ville, sur les tailles, et autres revenus du roy, tant perpétuelles que viagères, et sur la compagnie des Indes de la pratique de Me Antoine Belot fils" pour la période du 22 janvier au 17 décembre 1712, 22 janvier - 17 décembre 1712; 363 v°-364 v°; 1 page et 1 feuillet.
    - Liste de constitutions intitulée "Etat des contracts de rentes sur la ville, sur les tailles, et autres revenus du roy, tant perpétuelles que viagères, et sur la compagnie des Indes de la pratique de Me Antoine Belot fils" pour la période du 26 janvier au 14 septembre 1713, 26 janvier - 14 septembre 1713; 364 v°-365 v°; 1 page et 1 feuillet.
    - Liste de constitutions intitulée "Etat des contracts de rentes sur la ville, sur les tailles, et autres revenus du roy, tant perpétuelles que viagères, et sur la compagnie des Indes de la pratique de Me Antoine Belot fils" pour la période du 22 janvier au 30 mars 1714, 22 janvier - 30 mars 1714; 366 r°-367 v°; 2 feuillets.
    - Liste de constitutions intitulée "Etat des contracts de rentes sur la ville, sur les tailles, et autres revenus du roy, tant perpétuelles que viagères, et sur la compagnie des Indes de la pratique de Me Antoine Belot fils" pour la période du 9 février au 21 octobre 1715, 9 février - 21 octobre 1715; 368 r°-370 v°; 3 feuillets.
    - Liste de constitutions intitulée "Etat des contracts de rentes sur la ville, sur les tailles, et autres revenus du roy, tant perpétuelles que viagères, et sur la compagnie des Indes de la pratique de Me Antoine Belot fils" pour la période du 12 mars au 30 septembre 1716, 12 mars - 30 septembre 1716; 370 v°-371 v°; 1 page et 1 feuillet.
    - Liste de constitutions intitulée "Etat des contracts de rentes sur la ville, sur les tailles, et autres revenus du roy, tant perpétuelles que viagères, et sur la compagnie des Indes de la pratique de Me Antoine Belot fils" pour la période du 18 mars 1717, 372 r°; 1 page.
    - Liste de constitutions intitulée "Etat des contracts de rentes sur la ville, sur les tailles, et autres revenus du roy, tant perpétuelles que viagères, et sur la compagnie des Indes de la pratique de Me Antoine Belot fils" pour la période du 1er février au 15 septembre 1718, 1er février - 15 septembre 1718; 372 r°-373 r°; 1 feuillet et 1 page.
    - Liste de constitutions intitulée "Etat des contracts de rentes sur la ville, sur les tailles, et autres revenus du roy, tant perpétuelles que viagères, et sur la compagnie des Indes de la pratique de Me Antoine Belot fils" pour la période du 10 et 19 janvier 1719, 373 r°; 1 page.
    - Liste de constitutions intitulée "Etat des contracts de rentes sur la ville, sur les tailles, et autres revenus du roy, tant perpétuelles que viagères, et sur la compagnie des Indes de la pratique de Me Antoine Belot fils" pour la période du 31 juillet au 17 décembre 1720, 31 juillet - 17 décembre 1720; 373 r°-375 v°; 3 feuillets.
    - Liste de constitutions intitulée "Etat des contracts de rentes sur la ville, sur les tailles, et autres revenus du roy, tant perpétuelles que viagères, et sur la compagnie des Indes de la pratique de Me Antoine Belot fils" pour la période du 21 janvier au 8 juillet 1721, 21 janvier - 8 juillet 1721; 375 v°-381 r°; 1 page, 5 feuillets et 1 page.
    - Liste de constitutions intitulée "Etat des contracts de rentes sur la ville, sur les tailles, et autres revenus du roy, tant perpétuelles que viagères, et sur la compagnie des Indes de la pratique de Me Antoine Belot fils" pour la période du 3 mars au 5 août 1723, 3 mars - 5 août 1723; 381 v°-382 r°; 2 pages.
      Il n'y a pas de constitutions de rentes pour l'année 1722.
    - Liste de constitutions intitulée "Etat des contracts de rentes sur la ville, sur les tailles, et autres revenus du roy, tant perpétuelles que viagères, et sur la compagnie des Indes de la pratique de Me Antoine Belot fils" pour la période du 20 mars au 15 décembre 1724, 20 mars - 15 décembre 1724; 382 r°-383 v°; 2 feuillets.
    - Liste de constitutions intitulée "Etat des contracts de rentes sur la ville, sur les tailles, et autres revenus du roy, tant perpétuelles que viagères, et sur la compagnie des Indes de la pratique de Me Antoine Belot fils" pour la période du 8 janvier au 10 février 1725, 8 janvier - 10 février 1725; 383 v°-384 v°; 1 page et 1 feuillet. Le feuillet 385 est blanc.